臺灣板橋地方法院刑事判決　　　　　　　　　　　　九十三年度交簡上字第一四號
　　上　訴　人　臺灣板橋地方法院檢察署檢察官
　　被　　　告　丁○○
右列上訴人因被告過失傷害案件，不服本院九十三年度交簡字第七號中華民國九十三
年一月十三日第一審判決（聲請案號：九十二年度偵字第一五三八六號），提起上訴
，本院管轄之第二審合議庭判決如左：
    主  文
上訴駁回。
    事  實
一、緣丁○○於民國九十二年六月二十四日下午至臺北縣永和市「溪洲菜市場」，與
    在市場擺攤賣皮包之友人丙○○聊天，丁○○為幫助丙○○收攤，而臨時受丙○○之托駕駛丙○○所有之車牌號碼Ｚ二─三七九三（起訴書及原審判決均誤載為
    Ｅ二─三七九三）號自用小客貨車，嗣於同日十五時四十分許，丁○○駕駛前開
    自用小客貨車，沿臺北縣永和市○○路六十六巷，由北往南方向行駛，行經臺北
    縣永和市○○路六十六巷十四號前時，適有行人乙○○○在同路右前方亦由北往
    南方向行走，丁○○原應注意汽車行駛時，駕駛人應注意車前狀況，並隨時採取
    必要之安全措施，而當時天候晴、日間自然光線、路面乾燥、無缺陷及障礙物、
    視距良好，並無不能注意之情事，竟疏未注意車前狀況，且未隨時採取必要之安
    全措施，貿然行駛，致其所駕駛之自用小客貨車右前方部位撞及行人乙○○○，
    使乙○○○因而倒地，受有左脛骨、腓骨遠端粉碎性骨折等傷害。丁○○於肇事
    後旋自行以電話報警，並在場等候，主動向據報前來處理之臺北縣政府警察局永
    和分局交通分隊員警陳彥印坦承肇事，並接受裁判。
二、案經被害人乙○○○訴由臺北縣政府警察局永和分局報請臺灣板橋地方法院檢察
    署檢察官偵查，並聲請簡易判決處刑。
    理  由
一、訊據被告丁○○對於右揭時、地因過失撞傷行人即告訴人乙○○○之犯罪事實，
    於警詢時、偵查、原審及本院審理中均坦承不諱，核與告訴人乙○○○指訴之情
    節及證人丙○○之證述情節均相符，並有道路交通事故調查報告表、現場草圖、
    現場圖、交通事故補充資料表各一件，現場照片十張在卷可稽。而告訴人乙○○○因本件車禍受有左脛骨、腓骨遠端粉碎性骨折之傷害，亦有郵政醫院診斷證明
    書一紙附卷可按。
二、按汽車行駛時，駕駛人應注意車前狀況，並隨時採取必要之安全措施，道路交通
    安全規則第九十四條第三項定有明文。被告領有普通小型車之駕駛執照（有卷附
    之汽車駕駛執照影本可稽），自應注意上開安全規定，且依肇事當時天候晴、日
    間自然光線、路面乾燥、無缺陷及障礙物、視距良好，並非不能注意及此，竟疏
    於注意車前狀況，貿然行駛，因而肇事致告訴人受傷，被告對本件車禍之發生顯
    有過失。而告訴人因此車禍受有左脛骨、腓骨遠端粉碎性骨折之傷害，業如前述
    ，是本案被告之過失行為與告訴人之傷害間，具有相當因果關係。本案事證明確
    ，被告犯行洵堪認定，應依法論科。
三、查本件車禍時被告係至臺北縣永和市「溪洲菜市場」與在市場擺攤賣皮包之友人
    丙○○聊天，丁○○為幫助丙○○收攤，而臨時受丙○○之托駕駛丙○○所有自
    用小客貨車，但被告平日並未與丙○○一起從事市場賣皮包的工作等情，業據證
    人即該自用小客貨車之車主丙○○於審理中結證屬實，與被告於準備程序及審理
    中供述情節相符，足認被告並非以駕駛為業務或以駕駛為附隨業務。被告因過失
    致告訴人受傷，核其所為，係犯刑法第二百八十四條第一項前段之過失傷害罪。
    又被告於肇事後旋自行以電話報警，並在現場等候，且在有偵查權限之警察機關
    尚未發覺犯罪前，主動向據報前來處理之臺北縣政府警察局永分局交通分隊警員
    陳彥印坦承肇事，接受裁判，業據被告陳明在卷，且有臺北縣政府警察局偵辦交
    通事故案件涉嫌人是否自首調查表一紙附卷可憑，為對於未發覺之罪自首而接受
    裁判，應依刑法第六十二條前段之規定減輕其刑。
四、原審以被告過失傷害犯行明確，依刑事訴訟法第四百四十九條第二項、第三項、
    第四百五十四條第二項、刑法第二百八十四條第一項前段、第四十一條第一項前
    段、第六十二條前段，罰金罰鍰提高標準條例第一條前段、第二條，並審酌被告
    過失之程度，被害人所受之傷勢，犯罪所生之危害，迄未與被害人達成和解，及
    被告犯後坦承犯行，態度尚稱良好等一切情狀，量處拘役四十日，併諭知易科罰
    金之折算標準。核其認事用法均無不合，量刑亦屬妥適。公訴人據告訴人乙○○○之請求而提起上訴，指摘告訴人因被告之過失傷害行為，造成左脛骨、腓骨遠
    端粉碎性骨折，經手術開刀治療，肢體仍殘障無法復原，並領有殘障手冊，已涉
    及過失致重傷害刑責，且被告迄未與告訴人達成和解，亦未對告訴人表示歉意，
    犯後態度顯然不佳，原審判決適用法條非無斟酌餘地，且判決刑度亦屬過輕云云
    。惟查，告訴人車禍後當日即至郵政醫院外科門診，經Ｘ光片診斷為左脛骨、腓
    骨遠端粉碎性骨折，並於翌日進行開放式復位手術，有郵政醫院九十三年三月十
    九日郵政醫字第八一一號函在卷可稽，且觀諸告訴人於審理中自承伊目前每個月
    要到郵政醫院看門診，醫師叫伊平日自己對腳按摩、拉拉筋，而伊的腳目前放有
    鐵片在裡面，醫生說半年後再看看是否要將鐵片取出，伊目前是用柺杖行走等語
    ，足見告訴人所受左脛骨、腓骨遠端粉碎性骨折之傷害固然不輕，但尚未達毀敗
    一肢以上之機能，或其他於身體或健康有重大不治或難治等刑法上重傷害之程度
    。又，被告於準備程序中供承伊有想要與告訴人和解，但是告訴人要求之和解金
    額從新台幣（下同）五十萬元一直提升到一百萬元，並非伊沒有要與告訴人和解
    之誠意等語，告訴人於審理中則表明要求被告賠償一百五十萬元，是以雙方係因
    和解金額未能合致而無法達成和解甚明，且被告於警詢時、偵查及審理中始終坦
    承過失傷害之犯行，自難以被告與告訴人之間未能達成民事和解，即謂被告犯後
    態度不佳。綜上，被告所犯並非過失致重傷罪，且原審量刑時已就告訴人所受之
    傷勢妥為斟酌，所處刑度並無過輕之情形。是公訴人所提上訴，為無理由，應駁
    回之。
據上論斷，應依刑事訴訟法四百五十五條之一第一項、第三項、第三百六十八條、第
三百六十四條，判決如主文。
本案經檢察官甲○○到庭執行職務。
中　　　華　　　民　　　國　　九十三　　年　　　七　　　月　　二十一　　日
                              臺灣板橋地方法院交通法庭
                                  審判長法　官  鄭水銓
                                        法　官  陳福來
　　　                                  法  官  楊志雄
右正本證明與原本無異
本判決不得上訴。
      　　　                            書記官  胡勤義
中　　　華　　　民　　　國　　九十三　　年　　　七　　　月　　二十一　　日
